# 反向保理现金流量表编制

提问人：决战小审计 时间：2020-08-15 11:54:36
陈版好，目前申报IPO企业属于建筑装饰工程类企业，客户主要为房地产商，因房地产商资金短缺，通常会通过反向保理的方式支付工程款。比如房地产商会在装饰工程合同中约定承担保理利息，企业直接与保理公司签订合同，待实现应收时，直接与保理公司签订买断型保理合同，收取款项。上述业务处理中，公司在收到保理公司款项时的现金流量处理，应该算是经营活动还是筹资活动呢？依据有哪些？

回答人：chenyiwei
和一般的保理业务一样，取决于在收到保理款项时，是否满足被保理的应收账款终止确认的条件。如满足的，作为经营活动（销售商品、提供劳务收到的现金）；如不满足的，作为筹资活动（借款收到的现金）。